

PERFIL

Médico con experiencia en salud ocupacional, asistiendo de forma remota y presencial a funcionarios públicos. Mi mayor labor en el Hospital de Chancay fue en el área de emergencia COVID y No COVID como interno. Caracterizándome por tener actitud empática profesional con los pacientes. Ayudando en asesoramiento sobre cambios positivos en el estilo de vida.

CONTACTO

TELÉFONO: 976507906

E-MAIL: Lucy.chura10@gmail.com

HABILIDADES

- Liderazgo
- Organización y planificación.
- Proactiva.
- Trabajo en equipo.
- Trabajo bajo presión.
- Comunicación efectiva con pacientes.
- Aprendizaje rápido.

LUCY JANETH CHURA ALBUJAR

MÉDICO CIRUJANO

EDUCACIÓN

UNIVERSIDAD NACIONAL JOSE FAUSTINO SANCHEZ CARRIÓN

Medicina Humana.

UNIVERSIDAD NACIONAL SAN LUIS GONZAGA DE ICA

 Diplomado en Salud Ocupacional y Seguridad en el Trabajo.

CONSEJO REGIONAL XXVII LIMA PROVINCIAS

• I Curso Regional de Emergencias en el Primer Nivel de Salud.

CONSEJO REGIONAL XXVII LIMA PROVINCIAS

Curso Tomografía en Emergencia.

CONGRESOS, SEMINARIOS Y TALLERES

• Congreso Científico Nacional - Ica, Perú 2016.

OFIMATICA

Word: Nivel Básico.Excel: Nivel Básico.

IDIOMA

• Inglés: Nivel Básico

EXPERIENCIA

• Internado Médico: Hospital de Chancay

 Médico ocupacional en la Municipalidad Metropolitana de Lima



La Dirección de Evaluación, Acreditación y Certificación de la Universidad Nacional José Faustino Sánchez Carrión, otorga la presente

Constancia de Egresado

A: CHURA ALBUJAR LUCY JANETH , identificado con DNI número : 46524248

Por haber concluido satisfactoriamente su formación profesional, alcanzando los créditos establecidos y haber realizado la Encuesta Virtual de Seguimiento de Egresados.

Cod. Constancia: 1521470609

Huacho, 4 de Mayo del 2022



REPÚBLICA DEL PERÚ

EN NOMBRE DE LA NACIÓN

El Rector de la Universidad Nacional José Faustino Sánchez Carrión

Por cuanto: El Consejo Universitario en su sesión del 30 de marzo de 2023

ha conferido el TÍTULO PROFESIONAL de:



Aprobado por la Facultad de: MEDICINA HUMANA

a don(ña): LUCY JANETH CHURA ALBUJAR

Por tanto: se expide el presente Diploma para que se le reconozca como tal, y le concedan los privilegios que las leyes de la República le otorgan.

Expedido y Firmado en Huacho, 05 de abril del 2023









UNIVERSIDAD NACIONAL JOSÉ FAUSTINO SÁNCHEZ CARRIÓN

EL SECRETARIO GENERAL DE LA UNIVERSIDAD NACIONAL JOSÉ FAUSTINO SÁNCHEZ CARRIÓN, QUE SUSCRIBE:

Certifica	<i>t</i> :

Que, el presente TÍTULO PROFESIONAL otorgado a don(ña):

LUCY JANETH CHURA ALBUJAR , de la Facultad de:

MEDICINA HUMANA , ha sido
expedido el día 05 de abril del 2023 , y suscrito por el
Rector Dr. Cesar Armando Diaz Valladares ; el Secretario
General Dr. Victor Joselito Linares Cabrera y el Decano(a):

Dra. Elsa Carmen Oscuvilca Tapia , autoridades de la
Universidad Nacional José Faustino Sánchez Carrión.

Huacho, 05 de abril del 2023



Código Universidad: 028

Tipo de Documento	Ν°	Abreviatura Grado o Título	Grado o Título se obtuvo por
DNI	46524248	Т	Sustentación de Tesis

Modalidad de Estudio	Procedencia de la Revalidación	Revalid País
Presencial		

	********	0332-2023-CU-UNJFSC
Revalid Universidad	Denominación del Grado Revalidado	N° de Resol, de Consejo Universitario

Fecha de Resolución, de C. U.	N° del Diploma	Tipo de Emisión del Diploma	Nº Registro Diploma
30/03/2023	028TP196809621	ORIGINAL	010

SECRETARÍA GENERAL:

Código del Libro Libro Folio 0016-2018 III 178

FACULTAD:

Libro	Folio
III	325

DATOS DEL DUPLICADO DE DIPLOMA:

N° de Resol. de Consejo Universitario	Fecha de Resolución de C.U.

Código del Libro	Libro	Folio









COLEGIO MÉDICO DEL PERÚ

CONSEJO NACIONAL

CÓDIGO de la constancia: 20230427644ad54a33759



CONSTANCIA DE HABILIDAD

Por la presente se deja constancia que la Médico Cirujano Doctora

LUCY JANETH CHURA ALBUJAR

Se encuentra inscrito en el Registro Nacional de Matrículas con el número de colegiatura CMP 100562 y ha cumplido con lo establecido en el Artículo 26 del Reglamento del Colegio Médico del Perú, por lo tanto, la colegiada se encuentra HÁBIL para el ejecicio profesional

Documento válido hasta el 27/07/2023

Se expide la presente a solicitud de la interesada para los fines que crea conveniente.

Miraflores, 27 de Abril de 2023.

COLEGIO MÉDICO DEL PERÚ

CONSEJO NACIONAL

Dr. Raúl Urquizo Arestegui DECANO NACIONAL COLEGIO MÉDICO DEL PERÚ CONSEJO NACIONAL

Dra. Wilda Cecilia Silva Rojas SECRETARIA DEL INTERIOR

La autenticidad de este documento puede ser verificada en el registro electrónico que se encuentra en el sitio web del CMP https://www.cmp.org.pe.

Reglamento del CMP. Titulo IV: DE LOS MIEMBROS. Artículo 26: El colegiado se encuentra hábil, cuando ha sido inscrito en el Registro de Matricula del Colegio Médico del Perú y a su vez ha cumplido con el pago de sus cuotas ordinarias o extraordinarias. El colegiado podrá ser declarado inhábil mediante sanción ético disciplinaria. Igualmente, estará automáticamente inhábil cuando no haya cumplido con pagar sus cuotas ordinarias por cuatro o más meses.

> Malecón de la Reserva 791. Miraffores, Lima, Perú | Teléfono: 213-1400 email: sec Interior@cmp.orq.pe | www.cmp.orq.pe













٠

*



OTORGADO A:

MED. CIRJ. CHURA ALBUJAR LUCY JANETH

Por haber cumplido con los requisitos de evaluación establecidos en el Diplomado de:

SALUD OCUPACIONAL Y SEGURIDAD EN EL TRABAJO

Convenio

Resolución Rectoral

Nº 044-D/OCRI-UNICA-2021

N° 3162-R-UNICA-2021

Del 17 de Noviembre de 2022 al 18 de Mayo de 2023 630 Horas - 36 Créditos

Lima 05 de Junio de 2023











DIPLOMADO DE:

SALUD OCUPACIONAL Y SEGURIDAD EN EL TRABAJO

TEMARIO			
MODULO I	Causas y consecuencias de los Accidentes de trabajo. Aspectos legales de Seguridad y Salud Ocupacional.	18	
морило п	Gestión de prevención de riesgos y estrategias educativas en la Salud Ocupacional.	18	
MODULO III	Sunafil y su relación con la Salud Ocupacional		
MODULO IV	Elementos técnicos del SGSST.		
MODULO V	Patología Ocupacional: Neumológicas, Oftalmológicas, Auditivas y factores de riesgo Cardiovasculares.		
MODULO VI	IPER: Herramientas en Salud Ocupacional	18	
MODULO VII	Calificación y Evaluación de enfermedades. Accidentes de trabajo.	18	
	PROMEDIO FINAL	18	

REGISTRO DSOST - 012/171122 - 180523



LA SECRETARIA GENERAL DE LA UNIVERSIDAD NACIONAL "SAN LUIS GONZAGA" que suscribe:

CERTIFICA

La firma de doña. ORO. ANA MARIA KUROKI OK KAWATA CORRESPONOE A LA LECTURA(I) DE LO UNICA

Que antecede sin juzgar el contenido del documento.

Ica 20 de Junio del 20 23

Abog. MARSHA KRISTY DRE CHOQUE SECRETARIA GENERAL





CERTIFICADO

OTORGADO A:

Lucy Janeth Chura Albujar

Por su participación como **Asistente** en el **I Curso Regional de Emergencias en el Primer Nivel de Salud** realizado del 03 al 26 de mayo de 2022. Puntos 4.0 (Resolución N° 0126 - 22 - SISTCERE/CMP). Auspicio U.N.J.F.S.C. Resolución de Decanato N° 0096 - 2022 - FMH - UNJFSC.

DR. JUAN CARLOS NICHO VIRÚ DECANO CONSEJO REGIONAL XXVII LIMA PROVINCIAS

DRA. ROSITA VIOLETÀ F. GOMERO PAREDES PRESIDENTA DEL COMITÉ DE EDUCACIÓN MÉDICA CONTINUA DEL CR XXVII



ctiv

Luego de la evaluación realizada, el participante obtuvo la nota de:

14 Catorce





CERTIFICADO

otorgado a:

LUCY JANETH CHURA ALBUJAR

por haber participado y aprobado con la calificación de 17 en el

Curso tomografía en Emergencia

Evento académico virtual realizado del 15 de noviembre de 2022 al 05 de enero de 2023, organizado por el Consejo Regional XXVII Lima Provincias del Colegio Médico del Perú con un total de 33 horas académicas. Puntos 4.0 (Resolución N° 0447 - 22 - SISTCE-RE/CMP). Auspicio U.N.J.F.S.C. Resolución de Decanato Nº 0096 -2022 - FMH - UNJFSC.

Huacho, 20 de enero de 2023

DRA. ROSHTA VIOLETA F. GOMERO PAREDES PRESIDENTA DEL COMITÉ DE EDUCACIÓN

MÉDICA CONTINUA DEL CR XXVII

DR. JUAN CARLOS NICHO VIRÚ DECANO CONSEJO REGIONAL XXVII

PRESIDENTE DEL COMITÉ LIMA PROVINCIAS

DR. WALID SOLORZAÑO MACHADO MÉDICO JOVEN DEL CR XXVII





"Año del Fortalecimiento de la Soberanía Nacional"

CONSTANCIA

El que suscribe Director Ejecutivo, Jefe de la Unidad de Personal y Jefe de la Unidad de Apoyo a la Docencia e Investigación de la Unidad Ejecutora Nº 405 Hospital de Chancay y Servicios Básicos de Salud - "Dr. Hidalgo Atoche López";

HACEN CONSTAR:

Que, la Srta. CHURA ALBÚJAR LUCY JANETH, identificada con DNI Nº 46524248 alumna de la Universidad Nacional José Faustino Sánchez Carrión, ha realizado su Internado Médico en la Sede Docente Hospital de Chancay y Servicios Básicos de Salud "Dr. Hidalgo Atoche López".

Teniendo en consideración la declaratoria de Estado de Emergencia Nacional a consecuencia de la COVID-19, el Internado Médico se desarrolló: Del 01 de julio 2021 al 31 de marzo 2022.

Se expide la presente constancia a solicitud de la interesada para los fines que estime pertinente, haciendo mención que este documento carece de valor oficial para cualquier acto en contra del Estado.

Chaneay, 31 de marzo del 2022

ALBERTO PAU DULAN DIRECTOR EJECUTIVO DEL HOSPITAL DE CHANCAY Y SBS CMP 36446

Director Ejecutivo

Hospital de Chancay y S.B.S.

Jefe lie the Whitian the Personal Hospital de Chancay y S.B.S.

armen Ouiroz López

Jefe de la Unidad de Apoyo a la Docencia e Investigación Hospital de Chancay y S.B.S.



OFICINA GENERAL DE ADMINISTRACIÓN - OFICINA DE LOGÍSTICA ÁREA DE ADQUISICIONES

"Decenio de la Igualdad de Oportunidades para mujeres y hombres"
"Año de la Unidad, la Paz y el Desarrollo".

Lima, 08 de junio de 2023

CONSTANCIA DE CUMPLIMIENTO DE LA PRESTACION N° 1143-2023-MML-OGA/OL-AA

Quien suscribe, Jefe del Área de Adquisiciones de la Oficina de Logística, perteneciente a la Oficina General de Administración de la Municipalidad Metropolitana de Lima, deja constancia, que el/la señor(ita);

CHURA ALBUJAR LUCY JANETH

Identificado(a) con RUC Nº 10465242481, prestó servicios en la Subgerencia De Personal, de la MML, según Acta de Conformidad del área usuaria, conforme se detalla:

ORDEN DE SERVICIO	FECHA DE EMISIÓN	OBJETO DEL SERVICIO	PLAZO DE PRESTACIÓN DEL SERVICIO	MONTO CONTRATADO
2021-035385	08/11/2021	Soporte Asistencial Medico	Hasta 20 días calendario	3,500.00 (Tres mil quinientos con 00/100 Soles)
2021-041327	07/12/2021	Soporte Asistencial Medico	Hasta 20 días calendario	3,500.00 (Tres mil quinientos con 00/100 Soles)
2022-001159	14/01/2022	Soporte Asistencial Medico	Hasta 20 días calendario	3,500.00 (Tres mil quinientos con 00/100 Soles)
2022-005490	08/02/2022	Soporte Asistencial Medico	Hasta 20 días calendario	3,500.00 (Tres mil quinientos con 00/100 Soles)
2022-008158	04/03/2022	Soporte Asistencial Medico	Hasta 20 días calendario	3,500.00 (Tres mil quinientos con 00/100 Soles)
2022-014259	13/04/2022	Soporte Asistencial Medico	Hasta 20 días calendario	3,500.00 (Tres mil quinientos con 00/100 Soles)
2022-018640	09/05/2022	Soporte Asistencial Medico	Hasta 20 días calendario	3,500.00 (Tres mil quinientos con 00/100 Soles)
2022-025307	08/06/2022	Soporte Asistencial Medico	Hasta 20 días calendario	3,500.00 (Tres mil quinientos con 00/100 Soles)
2022-029859	11/07/2022	Soporte Asistencial Medico	Hasta 20 días calendario	3,500.00 (Tres mil quinientos con 00/100 Soles)
2022-034737	04/08/2022	Soporte Asistencial Medico	Hasta 20 días calendario	7,000.00 (Siete mil con 00/100 Soles)
2022-042468	14/09/2022	Soporte Asistencial Medico	Hasta 20 días calendario	7,000.00 (Siete mil con 00/100 Soles)
2022-044285	10/10/2022	Servicio De Coordinación Administrativa	Hasta 20 días calendario	7,000.00 (Siete mil con 00/100 Soles)
2022-048450	09/11/2022	Servicio De Coordinación Administrativa	Hasta 20 días calendario	7,000.00 (Siete mil con 00/100 Soles)



OFICINA GENERAL DE ADMINISTRACIÓN - OFICINA DE LOGÍSTICA ÁREA DE ADQUISICIONES

"Decenio de la Igualdad de Oportunidades para mujeres y hombres" "Año de la Unidad, la Paz y el Desarrollo".

2022-054229	14/12/2022	Servicio De Coordinación Administrativa	Hasta 15 días calendario	7,000.00 (Siete mil con 00/100 Soles)
-------------	------------	--	-----------------------------	---

Asimismo, se deja constancia que el proveedor, no ha incurrido en retrasos en la prestación de los servicios detallados, motivo por el cual NO SE LE APLICARON PENALIDADES.

Se expide la presente constancia a solicitud del/la interesado(a), para los fines que estime pertinente.

Atentamente,



Primado digitalmente por PARSIDES RAMICIS Pablo Armando FALI 301311380801 soft Motivo: Soy el autor del documento

PABLO ARMANDO PAREDES RAMOS

JEFE DE AREA (e) ÁREA DE ADQUISICIONES OFICINA DE LOGISTICA





Consulta RUC

Resultado de la Búsqueda Número de RUC: 10465242481 - CHURA ALBUJAR LUCY JANETH Tipo Contribuyente: PERSONA NATURAL SIN NEGOCIO Tipo de Documento: DNI 46524248 - CHURA ALBUJAR, LUCY JANETH Nombre Comercial: Fecha de Inscripción: 18/10/2021 Fecha de Inicio de Actividades: 25/10/2021 Estado del Contribuyente: ACTIVO Condición del Contribuyente: HABIDO Domicilio Fiscal: Sistema Emisión de Comprobante: Actividad Comercio Exterior: SIN ACTIVIDAD Sistema Contabilidad: Actividad(es) Económica(s): Principal - 8620 - ACTIVIDADES DE MÉDICOS Y ODONTÓLOGOS Comprobantes de Pago c/aut. de impresión (F. 808 u 816): NINGUNO

25AV23, 16:15 SUNAT - Consults RUC

Sistema de Emisión Electrónica:
RECIBOS POR HONORARIOS AFILIADO DESDE 23/11/2021
Emisor electrónico desde:
23/11/2021
Comprobantes Electrónicos:
RECIBO POR HONORARIO (desde 23/11/2021)
Afiliado al PLE desde:
-
Padrones:
NINGUNO
Fecha consulta: 25/04/2023 16:14

© 1997 - 2023 SUNAT Derechos Reservados

25/4/23, 16:26 Resultado de la Solicitud

Suspensiones de 4ta Categoría-Formulario 1609

SUNAT

RESULTADO DE SOLICITUD - FORM. 1609

AÑO 2023

RUC: 10465242481

Apellidos y Nombres: CHURA ALBUJAR LUCY JANETH

Fecha de presentación: 25/04/2023

Número de operación: 18666974

RENTA - 4ta CATEGORIA: AUTORIZADO



RUC Nº 10465242481

REGISTRO NACIONAL DE PROVEEDORES

CONSTANCIA DE INSCRIPCIÓN PARA SER PARTICIPANTE, POSTOR Y CONTRATISTA

CHURA ALBUJAR LUCY JANETH

Domiciliado en: LIMA - LIMA - SAN MARTIN DE PORRES (Según información declarada en la SUNAT)

Se encuentra con inscripción vigente en los siguientes registros:

PROVEEDOR DE SERVICIOS

Vigencia : Desde 03/08/2022

FECHA IMPRESIÓN: 03/08/2022

Nota

Para mayor información la Entidad deberá verificar el estado actual de la vigencia de inscripción del proveedor en la página web del RNP: www.rnp.gob.pe - opción <u>Verifique su Inscripción.</u>

Retornar

Imprimir